【裁判字號】    91,簡上,95
【裁判日期】    920115
【裁判案由】    妨害自由等
【裁判全文】
臺灣基隆地方法院刑事判決                          九十一年度簡上字第九五號
    公  訴  人  臺灣基隆地方法院檢察署檢察官
    上  訴  人
    即  被  告  甲○○
右上訴人因妨害自由等案件，不服本院基隆簡易庭九十一年度基簡字第一五八號中華
民國九十一年五月二十一日第一審刑事簡易判決（聲請案號：九十年度偵字第四七四
一號），提起上訴，本院管轄之第二審合議庭判決如左：
    主  文
上訴駁回。
    事實及理由
一、本案經審理結果，認第一審判決以被告甲○○所為係犯刑法第二百七十七條第一
    項之罪，判處拘役四十日，如易科罰金以三百元折算一日，其認事用法及量刑均
    無不當，應予維持，除犯罪方法更正為「基於傷害人身體健康之故意，以手推告
    訴人肩膀，致告訴人腹部撞及病床欄杆」，並引用第一審判決書及檢察官聲請簡
    易判決處刑書記載之事實、證據及理由。
二、被告上訴意旨略以：告訴人指訴上訴人即被告甲○○傷害，但事發當時被告並未
    碰觸告訴人，何來傷害之有？衡情告訴人既已懷孕，為被告故意以手肘頂向腹部
    ，當場上午即會掛急診，何需待至下午近傍晚時始送醫，且縱使告訴人受傷屬實
    ，亦不能證明係被告所為，請將原判決撤銷，更為適當合法之判決等語。
三、經查，被告於九十年十月二十日上午十時五十分許，在基隆市○○路二二二號長
    庚紀念醫院基隆分院一０四一號病房，以手推告訴人肩膀，致告訴人腹部撞及病
    床欄杆，因此受有腹部鈍傷及疑似早期子宮收縮之傷害等情，業據告訴人己○○
    指訴綦詳，並經證人戊○○於偵查中證稱：「我和我爸（即證人陳正坤）、媽（
    即被告丁○）、阿姨四人在病房外面講話，病房那時只剩甲○○夫婦和我妹（即
    被告己○○），突然我看到甲○○動手打我妹，我就跑進去說妳現在幹嘛為什麼
    打我妹，後來我就把我妹扶起來，我媽聽到我的講話，同時也進來幫著扶起我妹
    。」等語，於本院九十一年十一月二十六日訊問時證稱：「當時被告在病床那邊
    ，告訴人也在病床那邊，．．我當時是在病房門口走道，我看到被告與告訴人在
    講話，突然被告用手推告訴人肩膀，告訴人並沒有跌倒，告訴人向後退肚子撞到
欄杆，我看到告訴人抱住肚子蹲在地下。」，證人丁○於本院訊問時亦證稱：「
    ．．二個人就吵起來，後來我就看到被告用手推告訴人，告訴人的肚子就撞到欄
    杆，當時告訴人有蹲在地下。」（詳本院九十一年十一月二十六日訊問筆錄），
    雖證人陳正坤（即被告己○○之生父）具狀證稱：「甲○○並沒有出手傷任何人
    。」等語，證人乙○○於本院九十一年十一月五日訊問時證稱：沒有看到被告用
    手肘頂告訴人之腹部等語，然按證人未親身到庭，僅提出書面以代陳述，因與刑
    事訴訟法係直接審理及言詞審理之本旨有違，該項代替證言之書面，依刑事訴訟
    法第一百五十九條規定，不得作為證據。是本件證人陳正坤既未到庭陳述，其所
    提出之書面自不得作為證據，又證人乙○○於案發之際係在病房外乙節，業據被
    告於警詢時直承不諱，是證人確有可能因所站立之位置、角度及所從事之行為而
    未能即時親見被告甲○○之傷害行為，又依據告訴人所受傷害係妊娠三十一週併
    「腹部鈍傷」疑早期宮縮，有診斷證明書在卷可稽，而鈍傷復係受外力撞擊所致
    ，此業據證人即長庚醫院案發現場當天值班護士丙○○證述屬實，堪信被告之腹
    部鈍傷係受外力所致，而綜合證人戊○○、丁○所述，該外力即是被告以手推告
    訴人肩膀，造成告訴人腹部撞及病床欄杆所致，可見被告有傷害之犯行甚明。從
    而，原審判決衡酌被告犯罪動機、目的、手段等一切情狀，判處被告拘役四十日
    ，如易科罰金以三百元折算一日，其認事用法並無違誤，應予維持，上訴人指稱
    原審判決不當，為無理由，應予駁回。
四、末按被告經合法傳喚，無正當理由不到庭者，得不待其陳述，逕行判決，刑事訴
    訟法第三百七十一條定有明文。查被告經合法傳喚，無正當理由未於審判期日到
    庭，有傳票送達證書在卷可查，爰依上開條文規定，不待其陳述逕行判決如主文
    所示，附此敘明。
據上論斷，應依刑事訴訟法第四百五十五條之一第一項、第三項、第三百六十八條、
第三百七十三條、第三百七十一條，判決如主文。
本案經檢察官李辛茹到庭執行職務。
中      華        民        國      九十二    年    一    月    十五    日
                                    臺灣基隆地方法院刑事第三庭
                                        審判長法  官    林火炎
                                              法  官    何怡
法  官    齊  潔
右正本證明與原本無異。
本件判決不得上訴。
                                              書記官    郭廷耀
中      華        民        國      九十二    年    一    月    十七    日


司法院資訊處製作；財團法人民間司法改革基金會備份。
